# 请教金融工具分类

提问人：kevinzk 时间：2020-02-21 08:05:32
A公司 2016 年 8 月与B旅游开发公司签订投资协议，A公司投资 2000 万元获取B公司X景区收益权。投资款用途：修建X景区内民宿项目及附属相关设施、补充X景区的流动资金、购买景区智能管理系统、与X景区发展建设相关的费用支出，合作期限及收益：合作期限暂定为 12 个月，自 2016 年 8 月至 2017 年 8 月。如合作期限届满时B旅游开发公司景区收益权划转给A公司的收益总额不足 2200 万元，则继续延长X景区收益权期限 6 个月，届时收益权收入总额仍不足 2200 万元，仍继续延长X景区收益权期限，直至至少达到 2200 万元。截至 2018 年 12 月，收款 700 万元（时间不定期），期末公司将其列入“其他非流动资产”核算，请教 2019 年按新金融工具准则，是否应该作为“以公允价值计量且其变动计入当期损益的金融资产”， 2019 年，公开查询B公司涉及其他借款诉讼，此投资存在减值迹象。

回答人：chenyiwei
由于未来现金流的发生金额和时间具有不确定性，且A公司将直接从事景区经营，故建议将购买景区经营权应支付的款项确认为“无形资产——景区经营权”，在预计的经营年限内摊销。
如果只是获取收益权，具体经营仍由B公司负责，则建议作为一项其他非流动资产，收到的款项首先冲减该项资产成本，待资产的成本冲减为零后继续收到的款项确认为投资收益，期末对尚未收回的资产账面价值进行谨慎的减值测试。